【裁判字號】    92,易,1387
【裁判日期】    920630
【裁判案由】    恐嚇
【裁判全文】
臺灣高雄地方法院刑事判決                        九十二年度易字第一三八七號
    公 訴 人  臺灣高雄地方法院檢察署檢察官
    被    告  丙○○
右列被告因恐嚇案件，經檢察官提起公訴（九十一年度偵字第二四六二八號），本院
判決如左：
    主  文
丙○○以加害生命之事，恐嚇他人致生危害於安全，處拘役貳拾日，如易科罰金以
佰元折算壹日。
    事  實
一、丙○○與甲○○係鄰居，二人常因丙○○製作年糕時所產生之熱氣及空氣污染等
    問題而發生爭執，民國（下同）九十一年二月二日二十二時許，甲○○在其位於
    高雄市○○區○○路一三五號住處四樓清洗陽台時，因疏未注意將水潑灑濺及丙○○製作完成放在門口散熱之年糕，丙○○見狀乃憤而在上址一樓門口，對甲○○恫稱：「你不要下來，如果下來出門，我就打死你」等語，而以加害生命之事
    恐嚇甲○○，使甲○○心生畏懼。
二、案經甲○○訴由高雄市政府警察局苓雅分局移送臺灣高雄地方法院檢察署檢察官
    偵查起訴。
    理  由
一、訊據被告丙○○矢口否認有何恐嚇犯行，辯稱：當時我是在罵兒子沒有把年糕放
    好，沒有與甲○○吵架或恐嚇他云云。經查：
（一）右揭事實，業據告訴人甲○○指訴明確，核與證人即告訴人之妻林德滿證述情
      節相符。
（二）被告於警訊中供稱：「甲○○三天二天就故意從四樓上灑水下來弄髒我的年糕
      ，為此我曾跟他說那是可以吃的東西叫他不要這樣，但他卻一而再，再而三，
      我因為氣不過所以才罵他三字經，因而發生口角互相叫罵，但我絕對沒有恐嚇
      他不要下來，如果出門我就打死你的語言。」等語（見九十一年度他字第四七
      七九號卷第六頁），嗣於偵查中改稱：「我沒有與他吵架，我是在罵我兒子。
      」等語（見九十一年度他字第四七七九號偵查卷第二十二頁），復於本院審理
      時供稱：「我很生氣就罵我兒子『如果再把年糕放在外面，就打死你』，我不
      是在罵告訴人。」、「我沒有恐嚇及罵告訴人」等語（見本院九十二年六月十
      日訊問筆錄），被告前後供述反覆不一，所言殊難憑信。
（三）被告雖於本院審理時供稱：「案發現場有我、我大兒子丁○○、告訴人在他們
      家四樓、周組長在對面會簽，我媳婦及告訴人之妻不在現場。」等語（見本院
      九十二年六月十日訊問筆錄），證人即被告之子丁○○固亦證稱：「（問：當
      時何人在場？告訴人之妻是否在場？）答：我、父親、告訴人、周組長，告訴
      人之妻在樓上。」、「我父親沒有與告訴人發生口角爭執。」等語（見本院九
      十二年六月十九日審判筆錄），然證人即高雄市政府警察局苓雅分局督察組組
      長乙○○於本院審理時證稱：「我當晚在文昌里辦公處裡面會簽，我聽到對街
      有吵架的聲音，就出去了解情形，告訴人在四樓陽台，告訴人之妻林德滿有出
      來，被告及另一年輕女子在場，雙方口氣態度不是很好，但我沒聽到『你不要
      下來，如果下來出門，我就打死你』的話。」等語（見本院九十二年六月十九
      日審判筆錄），審酌證人乙○○係高雄市政府警察局苓雅分局督察組組長，其
      與被告及告訴人均無仇恨糾紛及親屬僱傭關係，衡情當無偏袒任何一方之理，
      其證詞自較為客觀可信，足見案發當時確有被告、告訴人、告訴人之妻林德滿
      在場。參以證人林德滿證稱：「我在一樓屋內，我聽到叫罵聲才走出屋外，我
      確實聽到被告恐嚇我先生『你不要下來，如果下來出門，我就打死你』。」等
      語（見本院九十二年六月十日訊問筆錄），證人林德滿雖為告訴人之妻，然其
      所述案發當時情況既與證人乙○○證言大致相符，自不能因其係告訴人之妻遽
      認其證詞偏頗告訴人而不予採信，足見被告確與告訴人發生言語爭吵進而出言
      恐嚇告訴人甚為明灼。而證人丁○○之證言既與證人乙○○及林德滿之證言不
      符，足見其所言顯係迴護被告之詞，尚難採為有利於被告之認定。又證人乙○○於案發當時係在對街文昌里辦公室內會簽，聽到爭吵聲之後始到達現場，則
      開始爭吵時其或因距離較遠聽不清楚爭吵內容，是其證述未聽見被告恐嚇告訴
      人等語，亦不足據為有利於被告之認定。
（四）綜上所述，本件事證已臻明確，被告所辯係事後卸責之詞，不足採信，其犯行
      堪以認定。
二、核被告所為，係犯刑法第三零五條恐嚇危害安全罪。審酌被告與告訴人係鄰居，
    二人間夙有怨隙，復見告訴人濺溼其製成之年糕，一時氣憤而口出恐嚇之語，所
    為固屬非是，惟念其素行良好，尚無前科紀錄，有臺灣高等法院被告全國前案紀
    錄表及臺灣高雄地方法院檢察署刑案資料查註紀錄表各一份在卷可按，及其犯罪
    之動機、目的、生活狀況、智識程度（國小畢業）、所生危害、犯後否認犯行、
尚無悔意等一切情狀，爰量處如主文所示之刑，並諭知易科罰金之折算標準。
據上論斷，應依刑事訴訟法第二百二十九條第一項前段，刑法第三百零五條、第四十
一條第一項前段，罰金罰鍰提高標準條例第一條前段、第二條，判決如主文。
本案經檢察官蕭宇誠到庭執行職務。
中      華      民      國    九十二    年      六      月    三  十    日
                                      臺灣高雄地方法院刑事第二庭
                                          法  官  孫  啟  強
右正本證明與原本無異。
如不服本判決，應於判決送達後十日內，向本院提出上訴狀。
                                          書記官  盧  雅  婷
中      華      民      國    九十二    年      六      月    三  十    日
附錄本判決論罪科刑之法條全文：
刑法第三百零五條：
以加害生命、身體、自由、名譽、財產之事，恐嚇他人致生危害於安全者，處二年以
下有期徒刑、拘役或三百元以下罰金。


司法院資訊處製作；財團法人民間司法改革基金會備份。
